# 陈版主，咨询业绩对赌问题

提问人：cqkuaijivvv 时间：2017-08-10 09:32:28
上市公司为A，其子公司为B，B增发引入财务投资者C，C对B要求进行业绩对赌，涉及1.前两年无业绩要求，对三年-五年的利润进行了约定；2.强制分红条款。如B公司未能达成业绩对赌条件，上市公司A可以按照C的投资成本及最低要求的收益扣除持有期间的分红后的金额回购，如上市公司A不回购，C可以对外进行转让，在价格公允的前提下，实际转让价格如低于约定的回购价格的，上市公司A有义务补齐差额部分，如果高于约定的回购价格，对于高于的那一部分，上市公司也可以享受一定比例的分成。如果满足业绩对赌条件，上市公司不承担任何义务。我想请问陈版主： 1.我的理解一般业绩对赌都是从保护上市公司角度出发，对收购的资产进行要求，上市公司对出售的资产进行业绩对赌符合监管要求吗？ 2.B 公司引入战略投资者，在会计师判断B能满足业绩承诺的前提下是否可以在A的合并报表层面也确认为权益？如果在前几年都能满足，在最后一年市场发生重大变化，不能满足，触发了回购条款，是否会认定会计估计错误，有什么风险？

回答人：chenyiwei
1 、上市公司对出售的资产进行业绩对赌，据我所知没有先例，也不符合保护上市公司及其股东（特别是中小股东）利益的精神。
2 、单纯从会计处理角度而言，如果B增发后A不丧失对B的控制权，则这种对赌是发生在母公司与少数股东之间，但这类对赌不构成权益性交易，仍应确认为以公允价值计量且其变动计入当期损益的金融资产或金融负债。A可以基于对未来B的业绩的预测，估算引入战略投资者之日该项或有对价的公允价值，将其纳入权益性交易的对价款中，但其后续公允价值变动应计入损益。 3 、如果在前几年都能满足，在最后一年市场发生重大变化，不能满足，触发了回购条款，则应根据案例的具体情况判断前期会计估计是否存在错误，即此前的估计是否符合以前年度的实际情况和可获得的信息。

提问人：cqkuaijivvv 时间：2017-08-15 11:47:45
我的理解你看对不对，在B公司，收到的投资款直接确认为权益，母公司明确不回购，不作会计处理，在合并报表层面，如预期不再回购股权，仅就可能C的实际出售价款与要求回购价的差异进行每年判断，如要求回购价为 10 亿元，实际对外出售价 9 亿元，那会计处理仅就差额的 1 亿元确认折现确认一项负债，另外的 9 亿元确认为权益

回答人：chenyiwei
基本可以。但需要注意：或有对价的初始公允价值可以计入权益*易的对价款中，作为对权益的调整因素，但后续该或有对价的公允价值变动应计入损益，不再调整权益。

提问人：zengfengxia 时间：2017-08-17 16:05:34
陈版，这个交易约定了强制分红，此外，财务投资者向第三方出售股份有上市公司补足差价应当是一揽子达成，与上市公司直接回购本质上应当是一致的，母公司可能并未转移子公司部分净资产的风险和报酬，从两个角度考虑，财务投资者的出资在合并层面是不是应当考虑负债成分？

回答人：chenyiwei
应考虑。感谢补充。